【裁判字號】    90,易,799
【裁判日期】    900725
【裁判案由】    竊佔
【裁判全文】
臺灣高雄地方法院刑事判決                            九十年度易字第七九九號
    公  訴  人  臺灣高雄地方法院檢察署檢察官
    被      告  丁○○
    選任辯護人  李文禎
                黃如流
右列被告因竊佔案件，經檢察官提起公訴（八十九年度偵字第二四五二二號），本院
判決如左：
    主  文
本件免訴。
    理  由
一、公訴意旨如附件起訴書所載。
二、按案件時效已完成者，應諭知免訴之判決，刑事訴訟法第三百零二條第二款定有
    明文。次按公訴意旨認被告係涉犯刑法第三百二十條第二項之罪嫌，而該條項之
    罪最高法定刑為五年，其追訴權時效期間，依刑法第八十條第一項第二款規定為
    十年。經查，被告自民國七十二年間起佔有使用門牌號碼為高雄縣大寮鄉○○村
    ○○○路三五一之一號之房屋，並曾於八十三年間將該屋租予案外人乙○○經營
    等情，業據被告丁○○供述在卷，並經證人丙○○、戊○○及乙○○到庭證述明
    確，而告訴人代理人亦表示不知情被告是否自七十二年間起即佔用上開房地，是
    微論被告是否有竊佔上開上開房屋之行為，然被告自佔有上開房屋之行為時（民
    國七十二年）迄今，已達十八、九年，顯已逾追訴期間，其追訴權時效業已完成
    ，揆諸前揭說明，爰為諭知免訴之判決。
三、公訴意旨另謂被告意圖為自己不法之利益，於八十三年間，趁告訴人甲○○移民
    澳洲，門牌編號高雄縣大寮鄉○○村○○○路三五一之二號之房屋無人管理之際
    ，竊佔該屋，並將該屋以每月新台幣一萬五千元代價出租予乙○○經營名君理髮
    廳，因認被告亦涉犯刑法第三百二十條第二項之竊佔罪嫌等情。訊據被告丁○○
    否認佔有上開房屋，辯稱：該屋係丙○○佔有使用，伊未曾佔有使用該屋出租予
    乙○○經營名君理髮廳等語。經查，證人丙○○於本院審理時到庭證稱：上述門
    牌編號高雄縣大寮鄉○○村○○○路三五一之二號，係由伊佔有使用已十五、六
    年，曾經租予他人經營理髮廳，後來將屋要回等語，核與證人乙○○於本院審理
    時證稱：伊原向一位蕭伯伯承租高雄縣大寮鄉○○村○○○路三五一之二號經營
    理髮庭，約半年後，因該位蕭伯伯要娶媳婦，將屋要回，伊乃搬至上開三五一之
    一號向被告承租房屋，經營理髮廳等語相符，足見高雄縣大寮鄉○○村○○○路
    三五一之三五一之二號房屋，係由案外人丙○○佔有使用，被告並未佔有使用上
    開房屋，公訴人認被告竊佔上開房屋顯有誤會。惟公訴人就此部分與上開免訴部
    分以單純一罪起訴，自毋庸另為無罪判決之諭知。
據上論結，應依刑事訴訟法第三百零二條第二款，判決如主文。
中      華      民      國      九十      年      七    月    二十五    日
                                    臺灣高雄地方法院刑事庭
                                        法  官    郭錦茂
右正本證明與原本無異。
如不服本判決，應於判決送達後十日內，向本院提出上訴狀。
                                        書記官    賴佳慧
中    華    民    國      九十      年      八      月      一      日


司法院資訊處製作；財團法人民間司法改革基金會備份。
